【裁判字號】    89,易,1723
【裁判日期】    890828
【裁判案由】    恐嚇取財等
【裁判全文】
臺灣臺南地方法院刑事判決                        八十九年度易字第一七二三號
    公  訴  人  臺灣台南地方法院檢察署檢察官
    被      告  乙○○
    選任辯護人  彭冀湘
    被      告  丁○○
    選任辯護人  查名邦
右列被告因恐嚇取財案件，經檢察官提起公訴（八十九年度偵字第5851號），本院判
決如左：
    主  文
乙○○、丁○○共同連續意圖為自己不法之所有，以恐嚇使人將本人之物交付，乙○○處有期徒刑壹年陸月、緩刑伍年，緩刑期內付保護管束。丁○○處有期徒刑壹年貳
月、緩刑肆年，緩刑期內付保護管束。
    事  實
一、乙○○、丁○○二人共同意圖為自己不法之所有，基於概括犯意，共同出資，由
    乙○○連續向不詳人士︵此部分由檢察官另簽分他案辦理︶以每隻新台幣︵下同
    ︶一千元至一千三百元不等之價錢購買竊得之鴿子，乙○○另向地下錢莊購買案
    外人林崑諒之郵局帳戶︵局號二四四一０二─四號、帳號一一三一八三─八號︶
    以供鴿主匯入贖款時使用，乙○○再連續自八十九年五月六日至九日止，按照鴿
    子腳環上之電話，打電話向鴿主恫嚇稱：如不付贖款，就要把鴿子殺了等語，致
    鴿主心生畏懼，迫於無奈而付贖款，鴿主依乙○○之指示，將款項匯入林崑諒前
    揭帳戶內，乙○○、丁○○再利用林崑諒帳戶之提款卡在提款機提領贖款花用。
    該二人以此手法，連續向己○○勒贖二千零二十元；向戊○○勒贖二千五百一十
    元；向丙○○勒贖二千五百三十五元；向庚○○勒贖一千五百一十五元；向豐原
    陳姓鴿主勒贖一千五百元；向甲○勒贖一千五百元︵未遂︶及向其他不詳之失主
    勒贖，共計勒贖二十四名。
二、乙○○、丁○○二人於八十九年五月九日十八時三十分，共同駕駛車號ＵＥ─０
    二二五號自小客車，行經國道一號北向三一三公里六百公尺處時，因行跡可疑遭
    警方臨檢，警方在該車後行李廂中查獲十隻遭竊之賽鴿。
三、案經公路警察局第五隊移送台南地方法院檢察署偵查起訴。
     理   由
一、本件訊之被告乙○○、丁○○二人對右揭事實，除乙○○辯稱未對被害人恫嚇；
    「如不付錢，要將鴿子殺掉」，丁○○辯稱；「原先不知道乙○○係要鴿主付錢
    贖鴿子」外，餘均坦承不諱。
二、經查；被告乙○○警訊初供坦承；「鴿子向小琉球的當地人購買，.. 鴿子是向
    鴿主勒贖... 如果鴿主不付錢我就不再和鴿主聯絡直接把鴿子殺了，.. 我于本
    月六日至今九日共四日皆以同一方式向二十四位鴿主勒贖成功」，丁○○坦承；
    「.. 有向鴿主要求贖金，至於金額多少如何付款我都不知道，都是乙○○自己
    聯絡處理，.. 知道乙○○行為違法，是乙○○拜託我的」，顯見被告有犯罪意
    思及犯意聯絡，並經被害人丙○○、己○○、庚○○、戊○○、甲○於警訊中指
    證綦詳，復有贓物認領保管收據、匯款收據等附卷可稽，事證明確，罪行應予認
    定。
三、被告乙○○之辯護人辯護意旨略謂；「乙○○僅於打電話給被害人時告知爾等之
    鴿子在被告處，可匯款後將鴿子贖回，並未如起訴書所云、打電話向鴿主恫嚇稱
    ；如不付贖款，就要把鴿子殺了等語。」並請求傳訊證人即被害人丙○○、己○○、謝得根、戊○○、甲○等人。被告丁○○之辯護人辯護意旨略稱；「被告之
    動機係因借錢於乙○○，為了要回錢才與乙○○一起犯案，且所生危害較小，請
    能從輕量刑。」按依經驗定則，勒贖鴿主事所恆有，而依鴿主與勒贖人間之默契
    或經驗，只要把勒贖金額談妥就成交，至於所用字眼為何，應與勒贖罪名無關，
    就如擄人勒贖，肉票在手，被害人沒有任何談判籌碼，只有讓人予取予求，則被
    告無論用何種用語勒贖，即或被告惡意愚弄被害人家屬，用很謙卑口氣諸如拜託
    、跪求付款，被害人除了答應又能如何，況且，在那種情況下，又有何人不心生
    畏懼，因之，本院認無再傳訊被害人之必要，以免對被害人徒生第二次傷害，至
    於情節輕微，應屬量刑問題，併為敘明。
二、核被告二人所為，係涉有刑法第三百四十六條第一項之恐嚇取財罪、第三項恐嚇
    取財未遂罪（甲○部分）及第三百四十九條第二項之故買贓物罪。被告二人有犯
    意聯絡及行為分擔，皆為共同正犯，被告二人共同犯前開數行為，時間緊接，所
    犯罪名相同，顯係出於概括之犯意為之，為連續犯，爰依刑法第五十六條之規定
    各論以一罪，並加重其刑。被告二人所犯共同連續故買贓物罪與共同連續恐嚇取
    財罪間，有方法結果之牽連關係，為牽連犯，應從一重處斷論以連續恐嚇取財罪
    ，爰審酌被告二人犯罪動機、目的、手段、犯罪所生損害、犯罪後尚能承認部分
    犯行及與部分被害人達成和解、形狀尚稱良好等情狀，分別量處如主文所示之刑
    ，已示懲儆。被告乙○○雖於民國七十一年間犯竊盜罪經法院判處有期徒刑四月
    ，七十二年間執行完畢，但其五年內未曾受有期徒刑之宣告，丁○○則未曾受過
    有期徒刑以上刑之宣告，本院認渠等經此偵審教訓，當知所惕勵，無再犯之虞，
    因認所宣告之刑，以暫不執行為適當，因宣告如主文之緩刑，以勵自新，唯以被
    告心性，認有付保護管束必要，並宣付保護管束，以觀後效。
據上論斷，應依刑事訴訟法第二百九十九條第一項前段，刑法第二十八條、第五十六
條、第三百四十九條第二項、三百四十六條第一項、第五十五條後段，第七十四條第
一款、第二款，第九十三條第一項、罰金罰鍰提高標準條例第一條前段判決如主文。
本案經檢察官黃朝貴到庭執行職務。
中      華      民      國      八十九    年    八      月    二十八    日
                              臺灣臺南地方法院刑事第一庭
                                      法  官  何清池
右正本證明與原本無異。
如不服本判決，應於送達後十日內，向本院提出上訴狀。
                                      書記官  李春法
中      華      民      國      八十九    年    八      月    二十八    日
附錄本案論罪科刑法條全文：
刑法第三百四十六條第一項：意圖為自己或第三人不法之所有，以恐嚇使人將本人之
                          財物交付者，處六月以上、五年以下有期徒刑，得併科
                          一千元以下罰金。


司法院資訊處製作；財團法人民間司法改革基金會備份。
